# 请教陈老师：关于如何确认开办期

提问人：fairymhf 时间：2014-01-20 13:58:45
请教陈老师，开办期结束的标志是什么。是以采购材料、还是以开始投料计算、还是产品完工入库、还是销售第一笔完工产品为开办期结束的标志？ 某单位刚注册成立，开始建设自己的厂房和生产线、以及组建各职能部门， 另一方面同时也租用别的的厂房开始进行生产。 这样的话，租用新厂房生产以后，因建设自己的厂房以及生产线所发生的费用开支是否还可以作为开办费列支？（公司使用旧准则）

回答人：chenyiwei
开办期（筹建期）是旨在使企业计划中的主营业务活动具备正常开展所需基本条件的期间，包括：生产经营所需主要固定资产的购建；人员的招聘和培训；管理架构的建立；采购和销售等业务渠道的取得和建立；开业前必须取得的行政许可和备案事项的办理等。
开办期应当以主营业务活动正常开展所需基本条件已具备作为其结束标志。 就你说的案例，并不是只有在自有厂房中才能正常生产，而是在租赁的厂房中也可生产，因此在租赁的厂房内开始正常生产之后，开办期即应结束。 无论是否在开办期内，因建设自己的厂房以及生产线所发生的费用开支均应计入相关资产价值，不属于开办费的核算范围。